【裁判字號】    89,易,3185
【裁判日期】    901023
【裁判案由】    恐嚇
【裁判全文】
臺灣桃園地方法院刑事判決                        八十九年度易字第三一八五號
    公  訴  人  臺灣桃園地方法院檢察署檢察官
    被      告  丙○○
    選任辯護人  邱碩松律師
                邱六郎律師
右列被告因恐嚇案件，經檢察官提起公訴（八十九年度偵字第一六００八號），本院
判決如左：
    主    文
丙○○以加害生命、身體之事，恐嚇他人，致生危害於安全，處拘役伍拾日，如易科
罰金，以佰元折算壹日。
    事    實
一、丙○○為彭林秋菊之夫，彭林秋菊與甲○○有合會會款詐欺糾紛，經甲○○提出
    告訴，現由臺灣桃園地方法院檢察署以八十九年度偵字第一二三六八號偵辦中。
    緣於民國八十九年九月十五日下午五時許，丙○○因不滿乙○○就前述詐欺案出
    庭作證，乃於乙○○、甲○○庭訊後由甲○○駕車搭載乙○○離去，在桃園市○○街、中山路口等候紅燈之際，由丙○○先打開甲○○坐車駕駛座車門責罵甲○○，復轉往右前車門處，欲打開車門，乙○○畏而速將車門上鎖，丙○○即用力
    拍打車門，並出言：妳敢作證，妳要小心等恐嚇言語，致乙○○心生危害於生命
    、身體安全之恐懼。嗣甲○○利用綠燈亮起始駕車迅速離開。
二、案經乙○○訴由桃園縣警察局桃園分局報告台灣桃園地方法院檢察署檢察官偵查
    起訴。
    理    由
一、訊據被告丙○○固坦承於右揭時、地利用甲○○停車等候紅燈時，伊適騎乘機車
    經過該處拍打甲○○車窗，甲○○打開車門時，伊就罵甲○○，為矢口否認有何
    恐嚇犯行，辯稱並未出言恐嚇乙○○及拍打乙○○車門等犯行。惟查右揭犯罪事
    實業據告訴人乙○○指訴綦詳，核與證人即被告妻之前任職之老闆娘甲○○迭於
    警訊、偵查及本院調查證據及審理時證述之情節大致相符。且被告妻彭林秋菊案
    發之前在證人甲○○開設快餐店工作，參加甲○○所組三組互助會而生爭執，並
    由甲○○對彭林秋菊提起詐欺告訴，案發當日甲○○偕同告訴人乙○○至桃園地
    檢署開庭，被告亦陪同其妻彭林秋菊一同前往地檢署開庭，此為被告自認，被告
    於本院調查證據時自承，當時在路口有對老闆娘甲○○以客語罵「幹你娘」並稱
    將被告加害的這麼慘，同時拍打甲○○駕駛座之車門等情，顯見被告當時盛怒難
    消，憤而出言，應可推知。基此，被告因而心生恐嚇之意，要與常情無違，是被
    告於行為當時確有恐嚇之犯意一情，亦堪認定。再佐以被告對告訴人所為拍打車
    門及恫稱之上開言詞，在客觀評價上實已足以對告訴人構成威脅，而得以使告訴
    人生活狀態陷於危險不安之境，致生危害於安全甚明。綜上，被告前開所辯無非
    避重就輕之詞，委無足取。本件被告事證明確，犯行堪以認定，應依法論科。
二、核被告所為，係犯刑法第三百零五條之恐嚇罪。被告恐嚇告訴人乙○○雖先後以
    言語及拍打車門之方式為之，惟行為人就同一犯罪構成事實，以單一行為之數個
    舉動接續進行，以實現一個犯罪構成要件，侵害同一法益，成立一個罪名者，為
    接續犯，雖接續犯於犯罪行為完畢之前，其各個舉動與該罪之構成要件相符，但
    行為人主觀上係以其各個舉動僅為全部犯罪行為之一部，而客觀上，亦認係實施
    一個犯罪，是以僅成立一個罪名。（最高法院七十一年台上字第二八三七號判例
    意旨參照），因之，被告應僅成立一恐嚇罪，附此敘明。爰審酌被告犯罪之動機
    係因其妻因互助會與人發生糾紛，因而遭人提起詐欺告訴，開完庭一時氣憤而為
    此恐嚇犯行，目的、手段，犯罪所生之危害及犯罪後之態度等及其他一切情狀，
    量處如主文所示之刑，又查被告行為後，原刑法第四十一條易科罰金之規定，業
    於九十年一月四日經立法院三讀修正通過，嗣於同年月十日經總統公布施行在案
    ，依修正後刑法第四十一條第一項前段規定，犯最重本刑為「五」年以下有期徒
    刑以下之刑之罪，而受六月以下有期徒刑或拘役之宣告，因身體、教育、職業、
    家庭之關係或其他正當理由，執行顯有困難，得以一元以上三元以下折算一日，
    易科罰金，新舊法適用之結果相同，按諸刑法第二條第一項前段之規定，自應從
    新適用裁判時即修正後刑法第四十一條有關易科罰金之規定，並諭知易科罰金之
    折算標準。
據上論斷，應依刑事訴訟法第二百九十九條第一項前段，刑法第二條第一項前段、第
三百零五條、修正後刑法第四十一條第一項前段，罰金罰鍰提高標準條例第一條前段
、第二條，判決如主文。
本案經檢察官黃智勇到庭執行職務。
中      華      民      國    九十      年      十      月    二十三    日
                                 臺灣桃園地方法院刑事第六庭
                                      法  官   黃永定
右正本證明與原本無異。
如不服本判決，應於判決送達後十日內向本院提出上訴狀( 應附繕本 )，上訴於
臺灣高等法院。
                                      書記官   陳月桂
中        華        民        國    九十    年    十    月    二十四    日
附論罪科刑依據之法條：
刑法第三百零五條
以加害生命、身體、自由、名譽、財產之事，恐嚇他人致生危害於安全者，處二年以
下有期徒刑、拘役或三百元以下罰金。


司法院資訊處製作；財團法人民間司法改革基金會備份。
